# 关于报表编制的问题请教

提问人：二回三 时间：2023-03-29 16:05:44
A公司有一个子公司B,2021年将B公司处置了， 21 年A公司编制合并报表。 2022 年A公司是否是应该编制单体报表，如果是的话 上年数是用A公司的单体数据还是合并数据

回答人：chenyiwei
2022 年，A公司无子公司，故仅需编制个别报表。
但为了保持与上年度数据的衔接，建议同时列出 2021 年度数据作为前期比较数据。即资产负债表为 2 列，利润表和现金流量表均为三列：本年数、上年数（母公司）、上年数（合并），